【裁判字號】    97,易,4012
【裁判日期】    971121
【裁判案由】    竊盜
【裁判全文】
臺灣臺中地方法院刑事判決              97年度易字第4012號
公  訴  人  臺灣臺中地方法院檢察署檢察官
被      告  甲○○
上列被告因竊盜案件，經檢察官提起公訴（97年度偵字第19770
號、第20722號、第20745號），本院裁定適用簡式審判程序，判
決如下：
    主    文
甲○○所犯如附表所示之罪所處之刑，應執行有期徒刑拾壹月。
    犯罪事實
一、甲○○前因竊盜案件，經本院判處有期徒刑6月確定，嗣再
    經本院以96年度聲減字第1917號裁定減刑為有期徒刑3月，
    如易科罰金以新臺幣1,000元折算1日確定，於民國96年7月
    16日執行完畢。詎其仍不知悔改，復意圖為自己不法之所有
    ，先後於附表編號1、2、3所示之時間、地點，以徒手方式
    分別竊取戊○○、乙○○、丙○○等人所有各如附表編號1
    、2、3犯罪手段欄所示之財物（侵入住宅部分均未據告訴）
    ，得手後，並於附表編號1、2、3犯罪手段欄所示之時間、
    地點、價格，將附表編號1之易利信牌Z610i型及Z310i型之
    行動電話各1支、附表編號2之三星牌X168型行動電話1支、
    附表編號3之Toshiba牌TS32型行動電話1支，分別出售予不
    知情之王林金豆、詹錢富、章富盛等人，並將變賣款項花用
    殆盡。嗣經警前往附表所示之中古手機攤及通訊行執行查贓
    勤務，而循線查獲上情。
二、案經臺中縣警察局、臺中縣警察局霧峰分局、臺中市警察局
    第四分局分別報請臺灣臺中地方法院檢察署檢察官偵查起訴
    。
    理    由
一、上開事實，業據被告甲○○於本院審理中坦承不諱，核與證
    人戊○○、乙○○、丙○○、王林金豆、詹錢富、章富盛等
    於警偵訊所述相符，復有證人王林金豆、詹錢富、章富盛於
    警詢中時所提出之讓渡證明、讓渡證明書、讓渡切結單，及
    臺中市警察局第四分局偵查隊照片黏貼紀錄表、門號000000
    0000號、0000000000號、0000000000號、0000000000、行動
    電話序號000000000000000號、序號000000000000000號、00
    0000000000000號、000000000000000號通聯調閱查詢單、將
    博國際通訊名片等在卷可憑，堪認被告上開不利於己之自白
    應與事實相符，而可採信，並足資為被告論罪科刑之依據。
    本案事證明確，被告犯行洵堪認定。
二、經核被告就如附表編號1、2、3所示之行為，均係犯刑法第
    320第1項竊盜罪。被告如附表編號1、2、3所示之犯行，犯
    意個別，行為互異，應分論併罰。被告前因竊盜案件，經本
    院判處有期徒刑6月確定，嗣再經本院以96年度聲減字第191
    7號裁定減刑為有期徒刑3月，如易科罰金以新臺幣1,000元
    折算1日確定，於96年7月16日執行完畢之事實，有臺灣高等
    法院被告前案紀錄表在卷可查，其受有期徒刑之執行完畢後
    ，於5年以內再犯本件有期徒刑以上之罪，為累犯，應依刑
    法第47條第1項加重其刑。爰審酌被告正值青壯，不循合法
    途徑獲取財富，竟屢次侵入他人住所以竊盜方式取得財物而
    獲利之心態可議，並致使證人戊○○等人承受相當程度之財
    物損害及困擾，對社會秩序危害不輕，惟念其犯罪後坦承犯
    行，態度尚佳，足見其並非毫無自省能力之人，並相當程度
    節省訴訟資源及公訴人請求從重量刑等一切情狀，分別量處
    如附表編號1、2、3所示之刑，並其應執行之刑。
據上論斷，應依刑事訴訟法第273條之1第1項、第299條第1項前
段，刑法第320條第1項、第47條第1項、第51條第5款，判決如主
文。
本案經檢察官丁○○到庭執行職務。
中    華    民    國    97    年    11   月    21    日
                  刑事第14庭    法  官  林世民
上正本證明與原本無異。
如不服本判決，應於收受送達後10日內向本院提出上訴書狀（應
敘述具體理由並附繕本）。
上訴書狀如未敘述理由，應於上訴期間屆滿後20日內補提理由書
於本院。
                                書記官  紀俊源
中    華    民    國    97    年    11   月    21    日
附錄論罪科刑法條：
中華民國刑法第320條
意圖為自己或第三人不法之所有，而竊取他人之動產者，為竊盜
罪，處5 年以下有期徒刑、拘役或5百元以下罰金。
意圖為自己或第三人不法之利益，而竊佔他人之不動產者，依前
項之規定處斷。
前二項之未遂犯罰之。
附表：
┌──┬─────┬──────┬──────────┬──────────┐
│編號│ 時   間  │ 地     點  │ 犯   罪   手   段  │所犯罪名、所處宣告刑│
├──┼─────┼──────┼──────────┼──────────┤
│ 1. │96年10月31│臺中縣霧峰鄉│甲○○於上開時間，進│甲○○竊盜，累犯，處│
│    │日上午8 時│吉峰路124之5│入戊○○所承租位於上│有期徒刑伍月。      │
│    │許        │號5樓       │開地點之學生宿舍內（│                    │
│    │          │            │侵入住宅部分未據告訴│                    │
│    │          │            │），徒手竊取戊○○所│                    │
│    │          │            │有之易利信牌Z610i型 │                    │
│    │          │            │行動電話（序號352836│                    │
│    │          │            │000000000）及Z310i型│                    │
│    │          │            │行動電話（序號354640│                    │
│    │          │            │00 0000000）各1支（ │                    │
│    │          │            │價值共約新臺幣〈下同│                    │
│    │          │            │〉15,000 元），得手 │                    │
│    │          │            │後即於同日將上開行動│                    │
│    │          │            │電話攜至臺中市○○路│                    │
│    │          │            │與太原路跳蚤市場，以│                    │
│    │          │            │約5、6,000元不等之價│                    │
│    │          │            │格，出售予不知情之王│                    │
│    │          │            │林金豆。            │                    │
├──┼─────┼──────┼──────────┼──────────┤
│ 2. │97年4 月30│臺中縣霧峰鄉│甲○○於上開時間，進│甲○○竊盜，累犯，處│
│    │日中午12時│吉峰路124之5│入乙○○所承租位於上│有期徒刑肆月。      │
│    │許        │號2樓       │開地點之雅房內（侵入│                    │
│    │          │            │住宅部分未據告訴），│                    │
│    │          │            │徒手竊取乙○○所有之│                    │
│    │          │            │皮包1只（內有現金3, │                    │
│    │          │            │000餘元、富邦銀行信 │                    │
│    │          │            │用卡、身分證、駕照、│                    │
│    │          │            │健保卡各1張）及三星 │                    │
│    │          │            │牌X168型（序號351904│                    │
│    │          │            │000000000）行動電話 │                    │
│    │          │            │1支（價值約2,000元）│                    │
│    │          │            │，得手後，將皮包內現│                    │
│    │          │            │金花用，並將皮包內之│                    │
│    │          │            │證件、信用卡等物棄置│                    │
│    │          │            │於不詳處所，復於97年│                    │
│    │          │            │5月3日將上開行動電話│                    │
│    │          │            │以200元之價格，出售 │                    │
│    │          │            │予臺中市將博國際通訊│                    │
│    │          │            │行之詹錢富          │                    │
│    │          │            │。                  │                    │
├──┼─────┼──────┼──────────┼──────────┤
│ 3. │97年4月底 │臺中縣沙鹿鎮│甲○○於上開時間，進│甲○○竊盜，累犯，處│
│    │某日上午10│北勢東路之學│入丙○○之友人於上開│有期徒刑肆月。      │
│    │時許      │生宿舍內（地│地點所承租之學生宿舍│                    │
│    │          │址不詳）    │內（侵入住宅部分未據│                    │
│    │          │            │告訴），徒手竊取陳毅│                    │
│    │          │            │翔所有之Toshiba牌TS3│                    │
│    │          │            │2型（序號00000000000│                    │
│    │          │            │7948）行動電話1支（ │                    │
│    │          │            │價值約4,000餘元）， │                    │
│    │          │            │得手後，於97年5月6日│                    │
│    │          │            │將之攜至臺中市○○路│                    │
│    │          │            │與太原路跳蚤市場，以│                    │
│    │          │            │600元之價格，出售予 │                    │
│    │          │            │不知情之章富盛。    │                    │
│    │          │            │                    │                    │
└──┴─────┴──────┴──────────┴──────────┘


司法院資訊處製作；財團法人民間司法改革基金會備份。
